Inventaris van het archief van de Geneeskundige Vereniging ten behoeve van het Ziekenhuiswezen, 1921-1981
Nationaal Archief, Den Haag
Geneeskundige Vereniging ten behoeve van het Ziekenhuiswezen
Geneeskundige Vereniging Ziekenhuiswezen
1921-1981
I2617
5.00 meter; 174 inventarisnummers.
Normale geschreven, getypte en gedrukte documenten, geen bijzondere handschriften.
Nationaal Archief, Den Haag
Geneeskundige Vereniging tot Bevordering van het Ziekenhuiswezen
Het archief van de Geneeskundige Vereniging ten behoeve van het Ziekenhuiswezen in Nederland werd in twee gedeelten overgedragen aan het Algemeen Rijksarchief. Het eerste gedeelte werd gevormd door de agendacommissie en bevat voornamelijk vergaderstukken. Het tweede gedeelte bestaat uit het hoofdarchief en bevat dossiers inzake bijzondere onderwerpen zoals: ziekenhuisinfecties en vaccinatieproblemen, keuring en medische verzorging van personeel, fouten en ongevallen, verpleegsterstekort, efficiency-onderzoek in ziekenhuizen, psychiatrische afdelingen, vroedvrouwen en verpleegstersuniformen.
Archiefvorming
Geschiedenis van de archiefvormer
De Geneeskundige Vereeniging ten behoeve van het Ziekenhuiswezen in Nederland en zijne Koloniën werd in 1900 opgericht. De oudste stukken in het archief dateren echter pas van 1921. Eerst na 1949, toen de vereniging definitief Geneeskundige Vereniging ten behoeve van het Ziekenhuiswezen ging heten, is het archief nagenoeg volledig bewaard gebleven. De vereniging vormde vanaf 1966 secties, die zelfstandig conferenties hielden. Deze activiteiten kwamen overeen met de activiteiten van de Nationale Ziekenhuisraad, die in 1970 werd opgericht. De vereniging probeerde zijn structuur aan te passen aan het overleg met de Nationale Ziekenhuisraad. Zij sloot zich aan bij het Centrum van Ziekenhuisdirecteuren en fuseerde samen met twee andere directieverenigingen toen het Centrum de grondslag legde voor een gemeenschappelijke Vereniging van Ziekenhuisdirecteuren in Nederland.
Geschiedenis van het archiefbeheer
Het archief werd in twee gedeelten overgedragen. In 1988 werd een deel van het secretariaatsarchief, dat werd gevormd door de agendacommissie, aan de Tweede Afdeling van het Algemeen Rijksarchief overgedragen, in 1990 het hoofdarchief.
Schenking (van een niet overheidsarchief)
De verwerving van het archief
Het archief is door schenking verworven.
Inhoud en structuur van het archief
2.19
Selectie en vernietiging
Het archief van de agendacommissie, dat hoofdzakelijk chronologisch op jaar was geordend, is na overdraging aan het Algemeen Rijksarchief geschoond, waarbij doublures van archiefstukken zijn verwijderd.
Aanwijzingen voor de gebruiker
Openbaarheidsbeperkingen
Volledig openbaar.
Materiële beperkingen
Aanvraaginstructie
Openbare archiefstukken kunnen online worden aangevraagd en gereserveerd. U kunt dit ook via de terminals in de studiezaal van het Nationaal Archief doen. Om te kunnen reserveren dient u de volgende stappen te volgen:
U maakt een profiel aan op www.gahetna.nl, en logt vervolgens in
Via de archiefinventaris (alleen de beschrijvingen met rode nummers) selecteert u het gewenste archiefstuk door op de knop 'Reserveren' te klikken
In het volgende scherm geeft u aan op welke dag u het archiefstuk wilt inzien
Indien u zich bevindt in de studiezaal en een tafelnummer heeft ontvangen kunt u dit nummer vermelden. Als u geen tafelnummer heeft kunt u tafelnummer 777 laten staan
Vervolgens bevestigt u uw reservering door deze te versturen.
Verwant materiaal
Beschikbaarheid van kopieën
Beschrijving van de series en archiefbestanddelen
- AANWINST 1988.
  - STUKKEN, VERZAMELD DOOR DE AGENDACOMMISSIE.
    - Notulen van bestuursvergaderingen, 1965-april 1970.; 1
    - Vergaderstukken van het bestuur, 1966-1968; 2
    - Bijlagen: circulaires en ingekomen stukken, 1968.; 3
    - Stukken betreffende de najaarsvergadering van oktober 1968., 4
    - Vergaderstukken van het bestuur, Januari-april 1970.; 5
    - Vergaderstukken van het bestuur, Mei-augustus 1970.; 6
    - Stukken betreffende de sociale belangenbehartiging van het ziekenhuispersoneel, 1970.; 7
    - Correspondentie en stukken betreffende bestuursvergaderingen, Augustus-december 1973.; 9
    - Vergaderstukken van het bestuur, Januari-mei 1974.; 10
    - Vergaderstukken van het bestuur, Juni-augustus 1974.; 11
    - Vergaderstukken van het bestuur, Augustus-oktober 1974.; 12
    - Vergaderstukken van het bestuur, Oktober-december 1974.; 13
    - Stukken betreffende de agendacommissie, 1974.; 14
    - Stukken betreffende belangenbehartiging van ziekenhuisdirecties, 1974.; 15
    - Stukken betreffende het Nationaal Ziekenhuisinstituut, de Nationale Ziekenhuisraad en het Studiecentrum voor Ziekenhuiswetenschappen, 1974.; 17
    - Vergaderstukken van het bestuur, December 1974-maart 1975.; 19
    - Vergaderstukken van het bestuur, April-juni 1975.; 20
    - Vergaderstukken van het bestuur, Juli-november 1975.; 21
    - Stukken betreffende de herziening van het huishoudelijk reglement, 1975; 22
    - Stukken betreffende de belangenbehartiging van ziekenhuisdirecteuren, 1975.; 23
    - Diverse circulaires, met jaarverslag en bijlagen, 1975.; 25
    - Vergaderstukken van de agendacommissie, 1975.; 26
    - "Afschriften van belangrijke uitgezonden brieven", houdende adviezen over incidentele ziekenhuisaangelegenheden, 1973-1976; 27
    - Stukken betreffende de coördinatie van secretariaatswerkzaamheden door het Centrum van Ziekenhuisdirecteuren, 1974-1977; 28
    - Stukken betreffende de vaststelling van de rechtspositie en de salariëring van de secretaresse, 1973-1975; 29
    - Vergaderstukken van het bestuur., Januari - maart 1976.; 30
    - Vergaderstukken van het bestuur., Mei - december 1976.; 31
    - Ledenlijsten, 1975.; 33
    - Stukken betreffende de viering van het 75-jarig bestaan van de vereniging, 1975.; 34
    - Stukken betreffende problemen met de directie van het streekziekenhuis in Gorinchem, 1975.; 35
    - Correspondentie met het Nationaal Ziekenhuisinstituut, de Nationale Ziekenhuisraad en de Stichting Medische Registratie, 1976.; 36
    - Vergaderstukken van het bestuur, Januari-april 1977.; 37
    - Vergaderstukken van het bestuur, Mei-december 1977.; 38
    - Stukken betreffende de behartiging van belangen van ziekenhuisdirecteuren, 1977.; 39
    - Financiële verslagen, 1970-1975; 40
    - Vergaderstukken van het bestuur, December 1977-december 1978.; 41
    - Stukken betreffende de extra ledenvergadering, Augustus 1978.; 43
    - Stukken betreffende een Nederlandse Vereniging Organisatie Gezondheidszorg, 1978-1979; 45
    - Vergaderstukken van het bestuur, 1979.; 46
    - Vervallen: dubbelen van stukken van het Centrum van Ziekenhuisdirecteuren., 48
    - Stukken betreffende de behartiging van belangen van ziekenhuisdirecteuren, 1979.; 49
    - Vergaderstukken van het bestuur, 1980.; 50
    - Vervallen: dubbelen van stukken van het Centrum van Ziekenhuisdirecteuren., 51
    - Stukken betreffende deelneming aan de Stichting Medische Registratie Commissie van de Koninklijke Nederlandse Maatschappij tot Bevordering van de Geneeskunst en de Stichting Informatiecentrum voor de Gezondheidszorg, 1979-1980; 53
    - Stukken betreffende een bomexplosie in de Quellijnstraat in Amsterdam, verzameld in verband met de vraag of ziekenhuizen informatie mogen verschaffen aan de politie, 1980.; 54
    - Correspondentie in verband met felicitaties, condoleances, e.d, 1980.; 55
    - Stukken betreffende de bezwaren van ziekenhuisdirecties tegen de verplegingsopleidingen, 1979.; 56
    - Vergaderstukken van het bestuur, 1981.; 57
    - Stukken betreffende de rechtspositie van de medisch directeur als verzekerde in verband met aansprakelijkheden bij verzuim van zijn personeel, 1981.; 58
    - Stukken betreffende contacten met de Nederlandse Vereniging van Ziekenhuisdirecteuren i.o, 1981.; 59
    - Stukken betreffende de voorjaarsledenvergadering, 1981.; 60
    - Stukken betreffende de najaarsledenvergadering, 1981.; 61
    - Diverse stukken, 1981.; 62
- AANWINST 1990.
  - STUKKEN VAN HET SECRETARIAAT., I.
    - STUKKEN VAN ALGEMENE AARD., A.
      - Notulen van algemene vergaderingen, 1921-1946; 63
      - Notulen van algemene vergaderingen, met jaarverslagen en enkele agendastukken, 1949-1968; 64-66
        - 1949-1965, 64
        - 1956-1962, 65
        - 1962-1968, 66
      - Stukken betreffende algemene voorjaars- en najaarsvergaderingen en de aan deze vergaderingen verbonden conferenties en symposia, 1950-1980; 67-76
        - 1950-1960, 67
        - 1961-1964, 68
        - 1965-1968, voorjaar., 69
          Voor de najaarsvergadering, zie lijstnummer 4.
        - 1969-1970, 70
        - 1971-1973, 71
        - 1974-1976, 72
        - 1977-1978. 1e deel., 73
        - 1977-1978. 2e deel., 74
        - 1979, 75
        - 1980, 76
      - Notulen van bestuursvergaderingen, 1925-1970; 77-83
        - 1925-1946, 77
        - 1949-1958, 78
        - 1958-1962, 79
        - 1963-1965, 80
        - 1965-1967, 81
        - 1967-jun 1969., 82
        - Aug 1969-1970., 83
      - Notulen, agenda's en vergaderstukken van het bestuur, 1971-1976; 84-86
        Zie voor het vervolg aanwinst 1988, de lijstnummers 37, 38, 41, 46, 50 en 57.
        - 1971-1972, 84
        - 1973-1974, 85
        - 1975-1976, 86
      - Interne bestuurscorrespondentie, 1977-1979; 87
      - Correspondentie 1975-1978., 88
      - Mededelingenblad voor de leden, nr. 1-22, 1965-1976; 163
      - Genummerde stukken, 1977-1978; 172-175
        - 1977: 1-65., 172
        - 1977: 65-154., 173
        - 1978: 1-100., 174
        - 1978: 101 - 1979: 100., 175
      - Diverse rapporten, 1974-1976 en z.j.; 183
    - DOSSIERS INZAKE BIJZONDERE ONDERWERPEN., B.
      - Stukken, geordend op inventarisnummer., a.
        - Plaats en taak van de medisch directeur, 1950-1967; 89
        - Verpleegstersuniformen, 1956-1957; 90
        - Ziekenhuisbouw en -planning, 1949-1961; 91
        - Diëtisten en hulpkrachten, 1966-1968; 92
        - Poliomyelitis-epidemie, 1956; 93
        - Reclame-ethiek, 1964.; 94
        - Streeklaboratoria voor de volksgezondheid, 1951.; 95
        - Verzekeringskeuringen, 1956.; 96
        - Federatie van verpleeginrichtingen voor Langdurig Zieken, 1953-1965; 97
        - Werkgroep typebeperking en normalisatie, 1953-1962; 98
        - Centrale Bibliotheek van het Ziekenhuiswezen, 1953-1961; 99
        - Veiligheidskeuringen van ziekenhuisapparatuur en -inrichting, 1955-1968; 100
        - Hemodialyse, 1967.; 101
        - Ziekenhuisinfecties en vaccinatieproblemen, 1959-1964; 102
        - Ongevallenziekenhuizen, 1963-1966; 103
        - Kraamzorg, vroedvrouwen in ziekenhuizen, 1961-1966; 104
        - Bezigheidstherapie, 1950-1959; 105
        - Verplegingsraad, arbitrage onder verplegenden, 1952-1953; 106
        - Wetenschappelijk onderzoek in ziekenhuizen, 1960-1968; 107
        - Cursussen, 1950-1958; 108
        - Hemofilie-kliniek, 1961-1962; 109
        - Vertalingen voor buitenlandse patiënten, 1961-1967; 110
        - Federatie van Nederlandse verenigingen die de belangen voor de verpleging en de verplegenden behartigen, 1950-1960; 111
        - Commissie Herziene A-opleiding: delegatie-overleg, 1965-1966; 112
        - Asthmafonds, 1968.; 113
        - Keuring en medische verzorging van personeel, 1950-1966; 114
        - Taak en functie van het ziekenhuis in de totale gezondheidszorg, 1962-1968; 115
        - Open en gesloten ziekenhuizen, 1953-1964; 116
        - Artsenopleiding, 1955-1967; 117
        - Efficiency-onderzoek in ziekenhuizen, 1951-1967; 118
        - Arbeidsvoorwaarden, 1964-1966; 119
        - Taak en plaats van de vereniging, statuten, 1949-1967; 120
        - Structuur van de vereniging na oprichting van de Nationale Ziekenhuisraad, 1970-1975; 121
        - Ledenlijst en diversen, 1963-1975; 122
        - Landelijke Specialistenvereniging, 1960-1978; 162
        - Mededelingenblad voor de leden, nr. 1-22, 1965-1976; 163
        - Specialisten, samenwerking met ziekenhuizen, 1954-1977; 164
        - Regionalisatie in de gezondheidszorg, 1971-1975; 165
        - Joint Clinical Meetings, 1977.; 166
        - Landelijke Vereniging van Artsen in Dienstverband (L.A.D.), 1955-1975.; 167
        - Opleidingsexperimenten Verpleging-A, 1970-1975; 168
        - Salariëring ziekenhuisdirecteuren, 1951-1976; 169
        - Medische administrateurs, 1962-1973; 170
        - Koninklijke Nederlandse Maatschappij tot Bevordering van de Geneeskunst, 1975.; 171
        - Scheidsgerecht voor ziekenhuizen, 1964-1978; 178
        - Fouten en ongevallen, 1952-1977; 179
        - Centraal begeleidingsorgaan voor intercollegiale toetsing, 1977-1979; 180
        - Verpleegsterstekort, 1956-1963; 181
        - Röntgenologie, Radiologie, 1950-1970; 182
      - Dossiers in alfabetische orde., b.
        Hierin zijn ook opgenomen de dossiers van de Sectie Psychiatrie en Zwakzinnigenzorg, lijstnummers 137-152.
        - Ambulante geestelijke gezondheidszorg, 1975-1976; 141
        - Arbeidsvoorwaarden, 1964-1966; 119
        - Arbitrage onder verplegenden, 1952-1953; 106
        - Artsenopleiding, 1955-1967; 117
        - Asthmafonds, 1968.; 113
        - Bezigheidstherapie, 1950-1959; 105
        - Centraal begeleidingsorgaan voor intercollegiale toetsing, 1977-1979; 180
        - Centrale Bibliotheek van het Ziekenhuiswezen, 1953-1961; 99
        - Commissie Herziene A-opleiding: delegatie-overleg, 1965-1966; 112
        - Cursussen, 1950-1958; 108
        - Diëtisten, 1966-1968; 92
        - Directiestructuren van psychiatrische ziekenhuizen, 1974-1977; 140
        - Efficiency-onderzoek in ziekenhuizen, 1951-1967; 118
        - Erkenningsnormen van inrichtingen, 1972-1978; 139
        - Federatie van Nederlandse verenigingen die de belangen voor de verpleging en de verplegenden behartigen, 1950-1960; 111
        - Federatie van verpleeginrichtingen voor Langdurig Zieken, 1953-1965; 97
        - Fouten en ongevallen, 1952-1977; 179
        - Gedifferentieerde normen volgens C.O.Z.-richtlijnen, 1976-1978; 146
        - Geriatrie, 1956-1977; 142
        - Gesloten ziekenhuizen, 1953-1964; 116
        - Hemodialyse, 1967.; 101
        - Hemofilie-kliniek, 1961-1962; 109
        - Hulpkrachten, 1966-1968; 92
        - Joint Clinical Meetings, 1977.; 166
        - Keuring en medische verzorging van personeel, 1950-1966; 114
        - Koninklijke Nederlandse Maatschappij tot Bevordering van de Geneeskunst, 1975.; 171
        - Kraamzorg, vroedvrouwen in ziekenhuizen, 1961-1966; 104
        - Landelijke Specialistenvereniging, 1960-1978; 162
        - Landelijke Vereniging van Artsen in Dienstverband (L.A.D.)., 1955-1975; 167
        - Ledenlijst en diversen, 1963-1975; 122
        - Medische administrateurs, 1962-1973; 170
        - Medische verzorging van personeel, 1950-1966; 114
        - Nationale Ziekenhuisraad, 1970-1975; 121
        - Normalisatie van werktuigen, 1953-1962; 98
        - Oligofrenie, 1977.; 145
        - Ongevallenziekenhuizen, 1963-1966; 103
        - Open en gesloten ziekenhuizen, 1953-1964; 116
        - Opleiding B-verpleging, 1965-1975; 149
        - Opleidingsexperimenten Verpleging-A, 1970-1975; 168
        - Opleiding ziekenverzorgsters, 1953-1973; 148
        - Opname in psychiatrische ziekenhuizen, 1971-1977; 137
        - Plaats en taak van de medisch directeur, 1950-1967; 89
        - Poliomyelitis-epidemie, 1956; 93
        - Psychiatrische afdelingen in algemene ziekenhuizen, 1973.; 147
        - Psychotherapie, 1973.; 143
        - Radiologie, 1950-1970; 182
        - Rechten van de psychiatrische patient, 1974-1978; 150
        - Reclame-ethiek, 1964.; 94
        - Regionalisatie in de gezondheidszorg, 1971-1975; 165
        - Registratie psychiatrische patienten, 1973-1978; 138
        - Röntgenologie, Radiologie, 1950-1970; 182
        - Salariëring ziekenhuisdirecteuren, 1951-1976; 169
        - Scheidsgerecht voor ziekenhuizen, 1964-1978; 178
        - Specialisten, 1960-1978; 162
        - Specialisten, samenwerking met ziekenhuizen, 1954-1977; 164
        - Statuten, 1949-1967; 120
        - Streeklaboratoria voor de volksgezondheid, 1951.; 95
        - Structuur van de vereniging na oprichting van de Nationale Ziekenhuisraad, 1970-1975; 121
        - Structuurnota Gezondheidszorg; gezondheidswetgeving, 1974.; 152
        - Taak en functie van het ziekenhuis in de totale gezondheidszorg, 1962-1968; 115
        - Taak en plaats van de vereniging, statuten, 1949-1967; 120
        - Vaccinatieproblemen, 1959-1964; 102
        - Veiligheidskeuringen van ziekenhuisapparatuur en -inrichting, 1955-1968; 100
        - Verpleegstersuniformen, 1956-1957; 90
        - Verpleegsterstekort, 1956-1963; 181
        - Verplegingsraad, arbitrage onder verplegenden, 1952-1953; 106
        - Vertalingen voor buitenlandse patiënten, 1961-1967; 110
        - Verzekeringskeuringen, 1956.; 96
        - Vroedvrouwen in ziekenhuizen, 1961-1966; 104
        - Werkgroep typebeperking en normalisatie, 1953-1962; 98
        - Wetenschappelijk onderzoek in ziekenhuizen, 1960-1968; 107
        - Wetsontwerp bijzondere opname in psychiatrische ziekenhuizen, 1971-1977; 137
        - Ziekenhuisbouw en -planning, 1949-1961; 91
        - Ziekenhuisinfecties en vaccinatieproblemen, 1959-1964; 102
        - Zwakzinnigenzorg, 1974.; 144
  - ARCHIEFSTUKKEN VAN COMMISSIES., II.
    - Archief van de sectie Opleidingsziekenhuizen, 1966-1976; 123
    - Stukken betreffende de Commissie Opleiding Algemene Gezondheidszorg en Opleiding Ziekenhuisdirecteuren, 1958-1977; 124
    - Archief van de sectie Geneesheer-Directeuren van Verpleegtehuizen, 1956-1977; 125
    - Archief van de sectie Geneesheer-Directeuren van Psychiatrische Ziekenhuisinrichtingen, 1967-1973; 126-130
      - Stukken betreffende de oprichting 1967., 126
      - Ingekomen rapporten 1967-1973, 127
      - Notulen en agenda's van najaarsvergaderingen 1967-1973, 128
      - Notulen van vergaderingen van het sectiebestuur 1967-1973, 129
      - Correspondentie 1967-1973, 130
    - Archief van de sectie Psychiatrie en Zwakzinnigenzorg. Stukken van algemene aard., 1964-1975; 131-136, 151
      - Voor- en najaarsvergaderingen 1964-1975, 131
      - Voor- en najaarsvergaderingen 1976-1978, 132
      - Bestuursvergaderingen 1972-1978, 133
      - Diversen "Bestuur" 1975-1977, 134
      - Ledenlijsten 1977-1978, 135
      - Jaarverslagen 1968-1977, 136
    - Chronologisch geordende nota's., 1973-1976; 151
    - Archief van de sectie Psychiatrie en Zwakzinnigenzorg. Dossiers in volgorde van inventarisnummers, 1953-1978; 137-152
      De dossiers zijn in alfabetische volgorde verwerkt onder rubriek I B,b., zie p. 9 en volgende.
      - Wetsontwerp bijzondere opname in psychiatrische ziekenhuizen 1971-1977, 137
      - Registratie psychiatrische patiënten 1973-1978, 138
      - Erkenningsnormen van inrichtingen 1972-1978, 139
      - Directiestructuren van psychiatrische ziekenhuizen 1974-1977, 140
      - Ambulante geestelijke gezondheidszorg 1975-1976, 141
      - Geriatrie 1956-1977, 142
      - Psychotherapie 1973., 143
      - Zwakzinnigenzorg 1974., 144
      - Oligofrenie 1977., 145
      - Gedifferentieerde normen volgens C.O.Z.-richtlijnen 1976-1978, 146
      - Psychiatrische afdelingen in algemene ziekenhuizen 1973., 147
      - Opleiding ziekenverzorgsters 1953-1973, 148
      - Opleiding B-verpleging 1965-1975, 149
      - Rechten van de psychiatrische patient 1974-1978, 150
      - [zie achter 136]., 151
      - Structuurnota Gezondheidszorg; gezondheidswetgeving 1974., 152
    - Stukken van de Stichting Medische Registratie, 1954-1979; 153-155
      - Stukken betreffende de Commissie Medische Registratie 1954-1967, 153
      - Stukken van de stichting 1969-1977, 154
      - Stukken van de stichting 1978-1979, 155
    - Stukken van de sectie Algemene Ziekenhuizen, 1971-1978; 156-161
      - Notulen van vergaderingen 1977-1978, 156
      - Correspondentie 1971-1973, 157
      - Correspondentie en notulen 1973-1974, 158
      - Correspondentie en notulen 1974-1976., 159
      - Stukken betreffende een enquête inzake fouten, ongevallen en near accidents (F.O.N.A.) in ziekenhuizen. Deel 1. 1977., 160
      - Stukken betreffende een enquête inzake fouten, ongevallen en near accidents (F.O.N.A.) in ziekenhuizen. Deel 2. 1977., 161